---
title: |
   | CE316 Aprendizado Supervisionado
   | Desafio 01 - KNN
author: Rafael Alisson Schipiura
date: \today 
output:
   pdf_document:
      latex_engine: xelatex
documentclass: abntex2
fontsize: 10pt
classoption: 
   - openright
   - twoside
   - a4paper
   - brazil
   - twocolumn 
header-includes:
   - \usepackage{fontspec}
   - \setromanfont{Latin Modern Roman}
   - \setsansfont{Latin Modern Sans}
   - \setmonofont[Scale=MatchLowercase]{Latin Modern Mono}
---

```{r, echo=FALSE, message=FALSE}
rm(list = ls())
RNGkind('Mersenne-Twister')
RNGversion('4.1.2')
set.seed(1752031105)
options(digits = 3, scipen=10)
knitr::opts_chunk$set(dev = 'cairo_pdf', fig.align='center', out.width = '100%')

library(ggplot2)
library(hrbrthemes)
```
# Base de dados

Escolhemos a base de dados \texttt{cats} do pacote R \texttt{MASS}, que contém 144 observações de peso corporal e do peso do coração de gatos de ambos os sexos, adultos, com mais de 2kg de peso corporal.

Ela contém as seguintes variáveis:

\begin{itemize}
   \item \textbf{Sex.} Sexo. Fator com dois níveis:  ‘F’ e  ‘M’. Ignorado nessa análise.
   \item \textbf{Bwt.} Peso corporal in kilogramas.
   \item \textbf{Hwt.} Peso do coração em gramas.
\end{itemize}

Fonte: R. A. Fisher (1947) The analysis of covariance method for the
     relation between a part and the whole, _Biometrics_ *3*, 65-68.

Referência: Venables, W. N. and Ripley, B. D. (2002) _Modern Applied
     Statistics with S._ Fourth edition.  Springer.

```{r, echo=FALSE}
library(MASS)
data(cats)
ggplot(cats, aes(x=Bwt, y=Hwt)) +
	labs(title = "MASS:cats") +
	geom_point(
		   color="#53a19b",
		   alpha=0.5
	) +
	theme_ipsum()
```

# KNN para um dado k

```{r, echo=FALSE}
knn_reg_closure <- function(x, y){
	s <- round(100 * sqrt(length(x)))
	grid <- data.frame(x=seq(from=min(x), to=max(x), length.out=s), y=0)
	distances <- log(cosh(outer(x, grid$x, FUN="-"))) + 1
	order_dist <- apply(distances, 2, order)
	return(function(k){
		knn <- apply(order_dist, 2, function(z){z[1:k]})
		knn_dist <- matrix(0, nrow=k, ncol=s)
		for(i in 1:s){
			knn_dist[,i] <- distances[knn[,i], i]
		}
		weights <- prop.table(1/knn_dist, margin=2)
		values <- apply(knn, 2, function(z){y[z]})
		grid$y <- colSums(values * weights)
		return(with(grid, approxfun(x, y)))
	})
}
kas <- seq(from=2, to=nrow(cats), length.out=3)
for(k in kas){
	k_dado <- knn_reg_closure(x=cats$Bwt, y=cats$Hwt)
	mod1 <- k_dado(k=k)
	mod2 <- lm(Hwt ~ Bwt, data=cats)
	lm_intercept <- coef(mod2)[1]
	lm_slope <- coef(mod2)[2]
	plot(ggplot(cats, aes(x=Bwt, y=Hwt)) +
		labs(title = paste("k =", k)) +
		geom_point(
			   color="#bdbdbd",
			   alpha=0.5
		) +
		geom_abline(
			intercept=lm_intercept,
			slope=lm_slope,
			color="#9ab851"
		) +
		geom_function(
			fun=mod1,
			color="#9b59b6"
		) +
		theme_ipsum() +
		theme(
		      axis.title.x=element_blank(),
		      axis.title.y=element_blank(),
		      axis.text.x=element_blank(),
		      axis.text.y=element_blank(),
		      axis.ticks.x=element_blank(),
		      axis.ticks.y=element_blank(),
		      panel.grid.major = element_blank(),
		      panel.grid.minor = element_blank()
		)
	)
}
```

# k por validação cruzada

```{r, echo=FALSE}
knn <- function(formula, data){
	response <- all.vars(formula)[attr(terms(formula), "response")]
	covar <- attr(terms(formula), "term.labels")
	n <- nrow(data)
	val_j <- sample(1:n, size=0.2*n)
	t_x <- data[-val_j, covar]
	t_y <- data[-val_j, response]
	test_k <- knn_reg_closure(x=t_x, y=t_y)
	kas <- 2:length(t_x)
	minscore <- .Machine$double.xmax
	fun_c <- NULL
	for(j in 1:length(kas)){
		candidate <- test_k(kas[j])
		score <- mean((data[,response] - candidate(data[,covar]))^2)
		if (score < minscore) {
			minscore <- score
			fun_c <- candidate
		}
	}
	return(fun_c)
}
mod3 <- knn(Hwt ~ Bwt, data=cats)
ggplot(cats, aes(x=Bwt, y=Hwt)) +
	geom_point(
		   color="#bdbdbd",
		   alpha=0.5
	) +
	geom_abline(
		intercept=lm_intercept,
		slope=lm_slope,
		color="#9ab851"
	) +
	geom_function(
		fun=mod3,
		color="#9b59b6"
	) +
	theme_ipsum() +
	theme(
	      axis.title.x=element_blank(),
	      axis.title.y=element_blank(),
	      axis.text.x=element_blank(),
	      axis.text.y=element_blank(),
	      axis.ticks.x=element_blank(),
	      axis.ticks.y=element_blank(),
	      panel.grid.major = element_blank(),
	      panel.grid.minor = element_blank()
	)
```

# Código

O código deste projeto pode ser encontrado no seguinte link:

[https://github.com/rafaelschipiura/desafio01](https://github.com/rafaelschipiura/desafio01)
